【裁判字號】    97,上訴,429
【裁判日期】    970722
【裁判案由】    違反森林法等
【裁判全文】
臺灣高等法院臺南分院刑事判決         97年度上訴字第429號
上  訴  人  臺灣臺南地方法院檢察署檢察官
上  訴  人
即  被  告  乙○○
選任辯護人  黃俊達  律師
            劉錦勳  律師
            賴鴻鳴  律師
上  訴  人
即  被  告  甲○○
上列上訴人因被告違反森林法等案件，不服臺灣臺南地方法院96
年度訴字第1178號中華民國96年12月31日第一審判決（起訴案號
：臺灣臺南地方法院檢察署96年度偵字第8214、10100號），提
起上訴，被告於準備程序期日就被訴事實為有罪陳述，本院裁定
進行簡式審判程序，並判決如下：
    主  文
原判決關於乙○○部份及甲○○違反森林法及定執行刑部分均撤
銷。
乙○○於保安林，結夥二人以上，竊取森林主產物，為搬運贓物
，使用車輛，處有期徒刑貳年，併科罰金新臺幣貳仟零貳拾壹萬
柒仟零貳拾捌元，罰金如易服勞役，以罰金總額與壹年之日數比
例折算。扣案如附表一所示之物及挖土機貳台均沒收。
甲○○於保安林，竊取森林主產物，為搬運贓物，使用車輛，處
有期徒刑柒月，併科罰金新臺幣肆拾貳萬零伍佰貳拾貳元，罰金
如易服勞役，以新臺幣貳仟元折算壹日；減為有期徒刑參月又拾
伍日，併科罰金新臺幣貳拾壹萬零貳佰陸拾壹元，罰金如易服勞
役，以新臺幣貳仟元折算壹日；扣案如附表二所示之物均沒收。
又於保安林，結夥二人以上，竊取森林主產物，為搬運贓物，使
用車輛，處有期徒刑壹年陸月，併科罰金新臺幣玖佰捌拾肆萬零
壹佰玖拾捌元，罰金如易服勞役，以罰金總額與壹年之日數比例
折算；減為有期徒刑玖月，併科罰金新臺幣肆佰玖拾貳萬零玖拾
玖元，罰金如易服勞役，以罰金總額與壹年之日數比例折算；扣
案如附表一所示之物及挖土機壹台均沒收。
其餘上訴（甲○○搬運贓物部份）駁回。
甲○○上開撤銷改判部份所處之刑與上訴駁回所處之刑（即搬運
贓物，處有期徒刑柒月，減為有期徒刑參月又拾伍日部分），應
執行有期徒刑壹年貳月，罰金新臺幣伍佰萬元，罰金如易服勞役
，以罰金總額與壹年之日數比例折算；扣案如附表一、二所示之
物及挖土機壹台均沒收。
    事  實
一、甲○○、乙○○（行為時擔任臺南縣六甲鄉鄉民代表）二人
    均明知臺灣省嘉南農田水利會所承租、管理之臺南縣六甲鄉
    ○○村○○○段168之2地號土地，業經臺灣省政府於民國82
    年2月5日以81府農林字第135100號公告為國有保安林地，不
    得竊取森林主產物，且於該保安林地內從事開挖等行為須先
    擬妥水土保持計畫，送請主管機關核定後始得為之。
二、詎甲○○仍從事如下之行為：
  (一)因知悉上開保安林區內，有自日據時代起迄今約已種植50、
    60年之珍貴臺灣柚木（俗稱胭脂樹），竟先基於獨自竊取上
    開森林主產物即臺灣柚木之為自己不法所有之意圖，於95年
    5月間起至95年12月止，駕駛供搬運贓物所用、實際車號不
    詳之貨車（未扣案）前往上開保安林地，多次利用如附表二
    編號3所示、可作為兇器使用之電鋸1具，砍伐柚木後竊取之
    ，共計竊取森林主產物5株，折合山價為新台幣（下同）210
    261元，得手後再以上開貨車將前開贓物載運至尚不知情之
    翁文卿所經營、位於嘉義縣義竹鄉岸腳村角帶圍1號之2「豐
    國合板工廠」2次，得款新臺幣（下同）75250元。
  (二)又自95年12月31日左右起至96年1月6日止，甲○○又另行起
    意與乙○○，及由乙○○僱使之何老尋、林建崧、陳志容、
    劉亮村（此4人涉嫌違反森林法等部分均另案經緩起訴處分
    ）等人，共同基於結夥二人以上，竊取上開森林主產物臺灣
    柚木之為自己不法所有之意圖，以及未經許可擅自在公有林
    區開挖之犯意聯絡，在附圖編號2所示之保安林區，由乙○
    ○、甲○○負責現場指揮、監督，由何老尋、林建崧負責持
    可供兇器使用之電鋸（未扣案）砍鋸柚木及綑綁繩索，並將
    柚木鋸成8至12尺不等之長度，陳志容則駕駛其所有之挖土
    機1台（未扣案），將土地上之草木與土石剷除，將原本無
    法通行貨車之山路，開挖成3、4公尺寬，以利何老尋、林建
    崧伐、鋸柚木，並以挖土機將分段後之柚木，吊掛至劉亮村
    所駕駛之貨車（未扣案）載往他處放置，而以此方式及以乙
    ○○所有如附表一所示之物品為工具竊取森林主產物，前後
    於附圖編號2之保安林地，共同盜砍柚木約117株，折合山價
    為0000000元，其等以挖土機開挖如附圖編號2所示之面積約
    1236平方公尺，又上開開挖地點之山壁及基腳有明顯之切削
    痕跡，造成地表及邊坡有裸露、沖蝕、崩塌之情形發生，且
    未填加任何水泥或石塊等水土保持設施，致生附圖編號2所
    示之保安林區土石流失。嗣甲○○於96年1月6日，因在盜伐
    現場不慎腳受傷後，始退出此盜伐柚木集團。
  (三)又甲○○於受傷後，竟又另行起意，於96年2月間，明知乙
    ○○所盜伐之柚木係屬竊取所得之贓物，仍駕駛貨車載運乙
    ○○於上揭所盜伐之柚木，而後前往曾俊輝（另案判決）所
    經營之「興凱有限公司」，賣得贓款336000元。
三、嗣乙○○除與甲○○共同為前揭二(二)之行為外，於甲○○在
    96年1月6日因腳傷退出後，又承前之接續犯意，繼續僱用何
    老尋、林建崧，並另行再雇用林芳葦、羅永川、洪福德、林
    明哲、羅新仁（此5人涉嫌違反森林法等部分均另案經緩起
    訴處分）等人，前往如附圖編號1、3所示之保安林地，由乙
    ○○提供其所有、如附表一所示之物並於現場指揮，林建崧
    、何老尋主要負責持可供兇器使用之電鋸（未扣案）砍伐柚
    木，並將柚木鋸成8至12尺不等之長度。林芳葦、羅新仁負
    責綑綁繩索及雜工，羅永川則駕駛乙○○所有挖土機（未扣
    案），洪福德、林明哲則負責駕駛乙○○所有之拼裝車。由
    羅永川將土地上之草木與土石剷除，將原本拼裝車無法通行
    之山路，開挖拓寬為3、4公尺寬，以利何老尋、林建崧伐、
    鋸柚木。羅永川並以挖土機將分段後之柚木，吊掛至洪福德
    、林明哲所駕駛之拼裝車後，載運下山，以此方式共同竊取
    森林主產物，所竊取之森林主產物則賣予。乙○○等人於附
    圖編號1之保安林區，前後盜伐柚木共約124株，以挖土機開
    挖之面積約1992平方公尺。另渠等於附表一編號3之保安林
    區，前後盜伐柚木共約60株，以挖土機開挖之面積約1080平
    方公尺，共計折合山價為0000000元。所開挖之面積共計約3
    072平方公尺，又上開開挖地點之山壁及基腳有明顯之切削
    痕跡，造成地表及邊坡有裸露、沖蝕、崩塌之情形發生，且
    皆未填加任何水泥或石塊等水土保持設施，致生附表一編號
    1、3保安林土石流失。計乙○○所盜取之林木贓額即山價共
    00000000元。
四、乙○○、甲○○於前揭二(二)、三所竊取之森林主產物則賣予
    翁文卿、葉國雄、楊添輝、曾俊輝等人（經原審法院另為判
    決），嗣經民眾檢舉，經警佈線追查，始於96年5月15日循
    線查獲上情，並扣得乙○○所有供其2人犯事實欄二(二)及供
    乙○○犯事實欄三之罪所用之如附表一所示之物、與甲○○
    所有供其犯事實欄二(一)之罪所用之如附表二所示之物，至共
    犯陳志容所有供其二人犯事實欄二(二)之罪及乙○○所有供其
    犯事實欄三之罪所用之挖土機各一台則未扣案。
五、案經嘉南農田水利會訴由臺南縣警察局麻豆分局報請臺灣臺
    南地方法院檢察署檢察官偵查起訴。
    理  由
壹、本件被告所犯為死刑、無期徒刑、最輕本刑為三年以上有期
    徒刑以外之罪，亦非屬高等法院管轄之第一審案件，其於準
    備程序進行中，先就被訴事實為有罪之陳述，經法官告知簡
    式審判程序之旨，並聽取公訴檢察官之意見後，依刑事訴訟
    法第273條之1第1項、第273條之2等規定，裁定進行簡式審
    判程序，且不受同法第159條第1項、第161條之2、第161條
    之3、第163條之1及第164條至第170條所規定證據能力認定
    及調查方式之限制，合先敘明。
貳、認定事實所憑之證據及理由
一、前開事實，迭經被告乙○○、甲○○於原審及本院行準備程
    序時自白不諱，互核屬實，並經告訴代理人羅榮雄於警詢時
    指述明確，復與證人方進煌、葉國雄、楊添輝、曾俊輝、翁
    文卿、何老尋、林建崧、陳志容、劉亮村、林芳葦、羅永川
    、洪福德、林明哲、羅新仁、南縣政府水土保持課代理課長
    方育仁等人分別於警詢、偵訊中證述之情節大致相符，並有
    如附表一、二所示之證物扣案可佐，此外，復有行政院農業
    委員會林務局嘉義林區管理處96年6月11日嘉政字第0965210
    645函檢附之臺灣省政府民國82年2月5日以81府農林字第135
    100號公告、勘驗照片、現場地籍圖、衛星航照圖、烏山頭
    水庫蓄水範圍圖、臺灣省嘉南農田水利會96年5月3日嘉南管
    字第0960004707號函暨函附資料、告訴代理人羅榮雄提出之
    柚木被害地立木材積調查表、臺灣省事業區外營造保安林契
    約書、林地調查表、臺南縣政府96年7月4日府農保字第0960
    145032號函附之會勘報告暨勘驗照片、臺南縣麻豆地政事務
    所96年7月5日所測量字第0960005958號函附之土地複丈成果
    圖、臺南縣警察局96年5月4日南縣警鑑字第0962200669號鑑
    驗書暨刑事案件證物採驗紀錄表、勘驗現場水土流失情形之
    照片暨勘驗錄影光碟、贓物認領單等在卷可稽，足資擔保被
    告等人上開任意性自白與事證相符。是本件事證明確，被告
    乙○○、甲○○之上開犯行均堪以認定。
二、按水土保持法所規範之「致生水土流失」認定標準，依行政
    院農業委員會85年2月1日(85)農林字第5103609A號函釋稱：
    在水土保持法中言，例如有同法施行細則第35條第1項第1款
    至第7款情形之一者，即可稱為「水土流失」，此有上開函
    釋在卷可參（第10100號偵查卷第33之1頁）。查本件上開開
    挖地點之山壁及基腳有明顯之切削痕跡，造成地表及邊坡有
    裸露、沖蝕、崩塌之情形發生，對烏山頭水庫集水區之水源
    涵養、水質淨化及自然生態環竟之破壞有其重大影響乙節，
    有臺南縣政府96年7月4日府農保字第0960145032號函附之會
    勘報告暨所附現場會勘照片、查獲現場照片、警卷所附之勘
    驗錄影光碟在卷可參（第8214號偵卷三第180至190頁、第20
    1至203頁），且依卷附之現場會勘照片顯示，山壁經開挖處
    ，已無草木植被，未開挖處則均有草木植被，開挖處已呈現
    大範圍之溝蝕、崩塌等現象，顯見本件因被告乙○○、甲○
    ○為盜取柚木而擅自開挖林區卻未為任何水土保持之行為，
    已嚴重破壞原本地表水源涵養之功能，若遇豪雨，即無法確
    實涵養水源，泥沙土石亦必大量流失，自堪認已致生水土流
    失。
參、論罪科刑之理由
一、被告等人持以竊取森林主產物所用之電鋸，乃堅實而銳利，
    客觀上足對人之生命、身體、安全構成威脅，為具有危險性
    之兇器，雖亦構成森林法第50條之竊取森林主產物罪，本應
    依刑法第321條第1項第3款之攜帶兇器竊盜罪論處，惟森林
    法第52條第1項第4款、第6款之規定為同法第50條之特別規
    定，亦即應優先適用森林法第52條第1項第4款、第6款規定
    論罪，不再論以森林法第50條、刑法第321條第1項第3款之
    罪（最高法院95年台上第1451號判決意旨參照）。次按森林
    法第52條第1項所列各款乃該條竊取森林主產物之加重條件
    ，犯該罪兼具數款加重情形時，因竊取行為祇有1個，仍祇
    成立一罪，尚非法條競合或犯罪競合（最高法院69年台上字
    第3945號判例意旨類推）。又按所謂「僱使他人犯之」者，
    係指僅有僱使他人行為，而非直接實施犯罪行為者而言，如
    僱使他人而與其夥同竊伐森林立木，則其僱使他人行為已為
    實施行為所吸收，即應依結夥二人以上竊取森林主副產物罪
    相繩，而不能僅以僱使他人犯罪論（此最高法院47年度臺上
    字第1580號判例要旨可參）。經查本件被告甲○○、乙○○
    於犯罪事實二(二)以及被告乙○○於犯罪事實三中，均為直接
    實施犯罪行為人，並非僅僱使他人之情形，依照上開說明，
    應論以結夥二人以上而不另論僱使他人竊取森林主產物罪。
二、核被告甲○○於犯罪事實二(一)所為係犯森林法第52條第1項
    第1、6款之於保安林，竊取森林主產物，為搬運贓物，使用
    車輛罪，被告甲○○、乙○○於犯罪事實二(二)以及被告乙○
    ○於犯罪事實三所為均係違反水土保持法第32條第1項之在
    公有林區內未經同意擅自從事（同法）第8條第1項第5款之
    開挖使用，致生水土流失罪，以及違反森林法第52條第1項
    第1、4、6款之於保安林，結夥二人以上，竊取森林主產物
    ，為搬運贓物，使用車輛罪，又其等所犯上開二罪係以一行
    為而犯數罪名，為想像競合犯，應從一重之森林法第52條處
    斷。至被告甲○○於犯罪事實二(三)所為則係犯刑法第349條
    第2項搬運贓物罪。
三、
  (一)被告甲○○於犯罪事實二(一)（即自95年5月間起至95年12月
    止）所為之盜伐行為，因時間緊接，地點相近，侵害同一法
    益，應論以接續犯之實質一罪，故此部分尚無刑法修正後之
    新舊法比較問題，併此敘明。
  (二)至被告乙○○於犯罪事實二(二)以及犯罪事實三（即自95年12
    月31日左右起至96年3月6日止）所為之盜伐開挖行為，其前
    後所為之地點雖有不同，然因其本人實施之時間緊接，並未
    因被告甲○○退出而有所中斷，且所侵害之法益復屬相同，
    顯見犯意同一，應論以接續犯之實質一罪。公訴意旨認被告
    乙○○於被告甲○○退出後有再另行起意一節，尚屬無據，
    併此敘明。
四、就犯罪事實二(二)之犯行間，被告甲○○、乙○○二人與何老
    尋、林建崧、陳志容、劉亮村等人，就犯罪事實三之犯行間
    ，被告乙○○與何老尋、林建崧、林芳葦、羅永川、洪福德
    、林明哲、羅新仁等人，均有犯意之聯絡及行為之分擔，各
    應論以共同正犯。
五、又被告甲○○於犯罪事實二(一)所為之獨自盜伐行為，與於犯
    罪事實二(二)與被告乙○○等人共同結夥二人以上所為之盜伐
    開挖之犯行，及犯罪事實二(三)之搬運贓物犯行，三罪間因行
    為殊異，犯意不同，應予分論併罰。
肆、撤銷改判之理由
一、撤銷改判之部分
  (一)原審以被告2人所犯森林法部份罪證明確，予以論罪科刑，
    固非無見。惟查：關於(一)依森林法第52條第1項之規定，併
    科贓額罰金部份係依山價處罰，原審未依山價併科處罰，顯
    有未合，(二)就犯罪事實二(二)之犯行及犯罪事實三之犯行，除
    被告甲○○、乙○○二人外，另有其他共犯，原審並未敘明
    ，亦有未合。
  (二)
  (1)被告上訴，請求從輕量刑，為無理由，檢察官上訴請求加重
    量刑，亦為無理由，然原判決既有前揭可議之處，即應由本
    院將原判決此部份及定執行刑部份加以撤銷改判，茲審酌被
    告乙○○身為地方民意代表，本應以身作則，為選民樹立良
    好典範，然竟為一己之私利，利用挖土機、拼裝車等重型機
    械，於烏山頭集水區之公有保安林區內，大規模開挖林地，
    盜伐柚木，破壞自然山林，嚴重危害地表水源涵養、孕育萬
    物之功能，並導致水土因此流失，可能使烏山頭水庫泥沙淤
    積，嚴重影響民生用水問題，復遺害臺灣人民後代子孫，惡
    性甚重，而被告甲○○則早自95年5月間起，即獨自於上開
    保安林區內進行盜伐，後因有利可圖，竟與民意代表即被告
    乙○○共同聯手進行更大規模之開挖、盜伐，於受傷後，尚
    替被告乙○○銷贓，惡性亦非輕，及考量其二人犯罪之時間
    、規模、因犯罪所得之利益，以及被告二人犯後均尚知坦承
    犯行，態度良好等一切情狀，各量處如主文第2項、第3項所
    示之刑。
  (三)
  (2)而本件被告2人所盜得之材積，其中犯罪事實二(一)(二)之犯行
    ，共計為177.63（253.76×0.7=177.63）立方公尺，山價則
    為新台幣0000000〈177.63×（00000－000.71）=0000000〉
    元，犯罪事實三之犯行，計為179.64立方公尺（148.71+107
    .92=256.63，256.63×0.7=179.64），山價則為新台幣0000
    000〈179.64×（00000－000.71）=0000000〉元之情，有卷
    附國有林產物處分價金查定書一件在卷可按（本院卷第97至
    127頁），又被告甲○○就其於犯罪事實二(一)之犯行，自承
    所砍之柚木數量為5、6株（本院卷第156頁），從而此部份
    之山價為210261元（0000000×5/122=210261），至犯罪事
    實二(二)之犯行部分之山價則為0000000元（0000000×117/12
    2=0000000），爰依森林法第52條第1項之規定，就其二人違
    反森林法之部分，併科贓額2倍之罰金，並諭知罰金易服勞
    役之折算標準，被告甲○○之部分，其犯罪時間在96年4月
    24日以前，爰依中華民國96年罪犯減刑條例第2條第1項第3
    款之規定予以減刑，並諭知罰金易服勞役之折算標準。
  (四)另扣案如附表一、二所示之物，分別係被告乙○○、甲○○
    所有，業據被告二人供承在卷，且係供其等犯本罪所用之物
    ，爰依刑法第38條第1項第2款之規定宣告沒收。至犯罪事實
    二(二)、三中用於違法開挖林地之挖土機兩台（1台為陳志容
    所有、1台為乙○○所有），雖均未據扣案，然既係屬於犯
    水土保持法第32條1項所使用之機具，且不能證明業已滅失
    ，爰均應依同條第5項之規定，併宣告沒收之。至被告乙○
    ○、甲○○雖各有在如附圖編號1、2、3所示之保安林區內
    將原有較窄之林路拓寬至3、4公尺寬，然並未另行鋪設道路
    ，故此部分並無諭知沒收之必要。至於起訴書所載附表二(一)
    編號5、6之柚木地板成品15箱（誤載為50箱）、柚木地板半
    成品及原木3240公斤，乃均屬贓物，且業據告訴人領回，此
    有贓物認領單1份在卷可稽（警卷第284頁參見），此部分亦
    無須諭知沒收。另同表編號3、7之電話簿以及帳單，雖為被
    告甲○○所有，然並無積極證據證明係供其犯本罪所用之物
    ，自亦無宣告沒收之必要，均附此敘明。
二、駁回上訴部份
    原審就被告甲○○所犯贓物罪部分，以被告罪証明確，因予
    適用刑法第349條第2項、刑法施行法第1條之1，中華民國96
    年罪犯減刑條例第2條第1項第3款、第7條之規定，並審酌被
    告甲○○於受傷後，尚替被告乙○○銷贓，惡性亦非輕，及
    考量其犯罪之時間、因犯罪所得之利益，以及被告犯後均尚
    知坦承犯行，態度良好等一切情狀，量處有期徒刑7月，並
    依中華民國96年罪犯減刑條例第2條第1項第3款之規定，減
    其宣告刑2分之1為有期徒刑3月15日。本院經核原審此部分
    認事用法俱無不合，量刑亦稱妥適，被告上訴，認原審量刑
    過重及檢察官上訴意旨認原審量刑過輕，因而指摘原判決不
    當，並無可取，均無理由，均應予駁回。
三、定應執行刑部分：
    被告甲○○上開撤銷改判部份所處之刑與上訴駁回所處之刑
    （即搬運贓物，處有期徒刑7月，減為有期徒刑3月又15日部
    分），並依法定其應執行刑，及諭知罰金易服勞役之折算標
    準。
伍、論罪法條
一、刑事訴訟法第368條、第369條第1項前段、第364條、第299
    條第1項前段、第273條之1第1項。
二、水土保持法第32條第1項、第5項，森林法第52條第1項第1、
    4、6款。
三、刑法第11條前段、第28條、第55條、第42條第3項、第5項、
    第51條第5款、第7款、第38條第1項第2款。
四、中華民國96年罪犯減刑條例第2條第1項第3款、第7條。
本案經檢察官羅清溪到庭執行職務。
中    華    民    國    97    年    7     月    22    日
                  刑事第四庭  審判長法  官  吳志誠
                                    法  官  陳珍如
                                    法  官  羅心芳
以上正本證明與原本無異。
搬運贓物部分不得上訴。
其餘如不服本判決，應於收受本判決後十日內向本院提出上訴書
狀。其未敘述上訴理由者並得於提起上訴後十日內向本院補提理
由書狀（均須按他造當事人之人數附繕本）「切勿逕送上級法院
」。
                                    書記官  蔡振豐
中    華    民    國    97    年    7     月    29    日
附表一：被告乙○○所有之物
┌──┬──────────────┬───┐
│編號│           項目             │數量  │
├──┼──────────────┼───┤
│1   │拼裝車                      │1台   │
├──┼──────────────┼───┤
│2   │鋼索                        │1條   │
├──┼──────────────┼───┤
│3   │布條吊索                    │2條   │
├──┼──────────────┼───┤
│4   │鍊索                        │1條   │
├──┼──────────────┼───┤
│5   │繩索                        │2條   │
├──┼──────────────┼───┤
│6   │橡皮繩                      │3條   │
├──┼──────────────┼───┤
│7   │藍白色帆布                  │1件   │
├──┼──────────────┼───┤
│8   │黑色網布                    │1件   │
├──┼──────────────┼───┤
│9   │噴漆（紅色）                │1罐   │
└──┴──────────────┴───┘
附表二：被告甲○○所有之物
┌──┬──────────────┬───┐
│編號│           項目             │數量  │
├──┼──────────────┼───┤
│1   │出貨明細表                  │1張   │
├──┼──────────────┼───┤
│2   │柚木估價單                  │1張   │
├──┼──────────────┼───┤
│3   │電鋸                        │1具   │
└──┴──────────────┴───┘
附錄：本案論罪科刑法條全文
森林法第52條
竊取森林主、副產物而有左列情形之一者，處6月以上5年以下有
期徒刑，併科贓額2倍以上5倍以下罰金：
一  於保安林犯之者。
二  依機關之委託或其他契約，有保護森林義務之人犯之者。
三  於行使林產採取權時犯之者。
四  結夥二人以上或僱使他人犯之者。
五  以贓物為原料，製造木炭、松節油、其他物品或培植菇類者
    。
六  為搬運贓物，使用牲口、船舶、車輛，或有搬運造材之設備
    者。
七  掘採、毀壞、燒燬或隱蔽根株，以圖罪跡之湮滅者。
八  以贓物燃料，使用於礦物之採取，精製石灰、磚瓦或其他物
    品之製造者。
前項未遂犯罰之。
第1項第5款所製物品，以贓物論，沒收之。
水土保持法第32條
在公有或私人山坡地或國、公有林區或他人私有林區內未經同意
擅自墾殖、佔用或從事第8條第1項第2款至第5款之開發、經營或
使用，致生水土流失或毀損水土保持之處理與維護設施者，處6
個月以上5年以下有期徒刑，得併科新台幣60萬元以下罰金。但
其情節輕微，顯可憫恕者，得減輕或免除其刑。
前項情形致釀成災害者，加重其刑至二分之一；因而致人於死者
，處5年以上12年以下有期徒刑，得併科新台幣1百萬元以下罰金
；致重傷者，處3年以上10年以下有期徒刑，得併科新台幣80萬
元以下罰金。
因過失犯第1項之罪致釀成災害者，處1年以下有期徒刑，得併科
新臺幣60萬元以下罰金。
第1項未遂犯罰之。
犯本條之罰者，其墾殖物、工作物、施工材料及所使用之機具沒
收之。
中華民國刑法第349條（普通贓物罪）
收受贓物者，處3年以下有期徒刑、拘役或5百元以下罰金。
搬運、寄藏、故買贓物或為牙保者，處5年以下有期徒刑、拘役
或科或併科1千元以下罰金。
因贓物變得之財物，以贓物論。


司法院資訊處製作；財團法人民間司法改革基金會備份。
